【裁判字號】    95,訴,67
【裁判日期】    950127
【裁判案由】    違反毒品危害防制條例
【裁判全文】
臺灣臺南地方法院刑事判決                95年度訴字第67號
    公 訴 人  臺灣臺南地方法院檢察署檢察官
    被    告  乙○○
上列被告因違反毒品危害防制條例案件，經檢察官提起公訴（94
年度毒偵字第2617號），被告於準備程序期日就被訴事實為有罪
之陳述，本院合議庭裁定由受命法官獨任進行簡式審判程序，判
決如下：
    主  文
乙○○施用第一級毒品，累犯，處有期徒刑捌月。扣案海洛因共
貳包（合計淨重零點壹零公克）沒收銷燬；前開海洛因之空包裝
袋共貳個（重零點陸參公克）沒收。
    事  實
一、乙○○前因違反肅清煙毒條例及電信法等案件，經本院於民
    國（下同）八十五年十二月二十七日，以八十五年度訴字第
    一一九八號判決，判處有期徒刑三年二月及五月，定應執行
    刑三年六月確定；復因違反肅清煙毒條例案件，經本院於八
    十六年七月九日，以八十六年度訴字第七六一號判決，判處
    有期徒刑三年三月確定，而上開三罪經本院以八十六年度聲
    字第一五四九號裁定，合併定應執行刑有期徒刑六年二月確
    定，其於九十年三月七日因假釋交付保護管束出監，嗣經撤
    銷假釋入監執行殘刑，甫於九十四年七月三十日執行完畢。
    又其於九十一年間，復因違反毒品危害防制條例（施用第一
    級毒品）案件，經本院於九十一年六月二十五日，以九十一
    年度毒聲字第一○一八號裁定，令入勒戒處所施以觀察、勒
    戒，因有繼續施用毒品之傾向，復由本院於九十一年十二月
    十八日，以九十一年度毒聲字第二一三六號裁定，令入戒治
    處所施以強制戒治一年，其於九十二年九月二十四日因停止
    戒治釋放出監，並於同年十二月十二日因停止戒治未經撤銷
    而執行完畢，並由臺灣臺南地方法院檢察署檢察官於九十三
    年一月五日，以九十三年度戒毒偵字第四號為不起訴處分確
    定。詎其猶不知悔改，竟於強制戒治執行完畢釋放後五年內
    ，復基於施用毒品之犯意，於九十四年十月四日凌晨三時三
    十八分許警方採集尿液檢體時往前回溯二十六小時內之某日
    時，在不詳地點，施用第一級毒品海洛因一次。嗣經警於同
    月三日晚間十一時一分許，在臺南市○區○○路一段三五二
    巷一二五號前，發覺乙○○與其友人蘇士峰（涉嫌另案違反
    毒品危害防制條例案件由檢察官偵辦中）共乘車號Ｈ三Ｙ－
    二九六號重機車，且未戴安全帽，警方予以攔檢，乙○○隨
    即將隨身攜帶之第一級毒品海洛因二包（合計淨重為○．一
    ○公克，空包裝袋重○．六三公克；獲案毒品表記載毛重○
    ．四公克）丟棄在地，警方立即發覺而扣案，又乙○○經警
    採集之尿液檢體，送長榮大學鑑驗結果呈鴉片類嗎啡陽性反
    應，始知悉上情。
二、案經臺南市警察局第六分局報請臺灣臺南地方法院檢察署檢
    察官偵查起訴。
    理  由
一、本件係經被告乙○○於本院當庭表示認罪，而以簡式審判程
    序加以審理，此有本院九十五年一月二十三日準備程序筆錄
    及同日審判筆錄各一份附卷足憑，則依據刑事訴訟法第二百
    七十三條之二、同法第一百五十九條第二項之規定，不適用
    傳聞法則有關限制證據能力之相關規定，合先敘明。
二、上揭事實業據被告乙○○於本院審理時坦承不諱，並當庭為
    認罪之表示（見本院卷九十五年一月二十三日審判筆錄）。
    而被告於九十四年十月四日凌晨三十三十八分許，經警採集
    之尿液檢體（檢體編號：Ｆ－三四一），經送長榮大學鑑驗
    結果呈現鴉片類嗎啡陽性反應，此有該大學於九十四年十月
    十四日出具之確認報告、送驗尿液及年籍對照表各一紙在卷
    可稽。而扣案之白色粉末二包，經送法務部調查局鑑驗結果
    為含第一級毒品海洛因成分，為第一級毒品海洛因（合計淨
    重為○．一○公克，空包裝袋重○．六三公克；獲案毒品表
    記載毛重○．四公克），此有法務部調查局九十四年十二月
    二十三日調科壹字第二○○○○五九○八號鑑定通知書、毒
    品初步檢驗報告書、獲案毒品表、扣押物品目錄表各一紙及
    照片共二幀存卷可表，足認被告自白與事實相符。本院並參
    諸海洛因經注射入人體後，約百分之八十於二十四小時內自
    尿中排出，一般而言，尿液中能否驗出嗎啡陽性反應與其投
    與量、投與途徑、採尿時間、個人體質及檢驗方法之靈敏度
    有關，國外曾有文獻報導注射六毫克之海洛因鹽酸鹽，其代
    謝物嗎啡之平均可檢出時限約為二十六小時，經行政院衛生
    署藥物食品檢驗局以八十一年九月八日（八一）藥檢壹字第
    八一一四八八五號函述明斯旨綦詳，認被告上揭自白核與事
    實相符。次查：被告前於九十一年間，即因違反毒品危害防
    制條例（施用毒品）案件，經本院於九十一年六月二十五日
    ，以九十一年度毒聲字第一○一八號裁定，令入勒戒處所施
    以觀察、勒戒，因有繼續施用毒品之傾向，復由本院於九十
    一年十二月十八日，以九十一年度毒聲字第二一三六號裁定
    ，令入戒治處所施以強制戒治一年，其於九十二年九月二十
    四日停止戒治釋放出監，於同年十二月十二日因停止戒治未
    經撤銷而執行完畢，並由臺灣臺南地方法院檢察署檢察官於
    九十三年一月五日，以九十三年度戒毒偵字第四號為不起訴
    處分確定乙情，亦有臺灣臺南地方法院檢察署九十三年度戒
    毒偵字第四號不起訴處分書、刑案資料查註紀錄表及臺灣高
    等法院被告前案紀錄表各一份在卷可憑。綜上，
    本件事證明確，被告施用第一級毒品海洛因之犯行，堪以認
    定，應依法論科。
三、按海洛因屬毒品危害防制條例第二條第二項第一款所規定之
    第一級毒品。核被告乙○○所為，係違反毒品危害防制條例
    第十條第一項之施用第一級毒品罪。其持有第一級毒品海洛
    因之低度行為，已為其施用第一級毒品海洛因之高度行為所
    吸收，而不另論罪。再被告前因違反肅清煙毒條例及電信法
    等案件，經本院於八十五年十二月二十七日，以八十五年度
    訴字第一一九八號判決，判處有期徒刑三年二月及五月，並
    定應執行刑三年六月確定；復因違反肅清煙毒條例案件，經
    本院於八十六年七月九日，以八十六年度訴字第七六一號判
    決，判處有期徒刑三年三月確定，而上開三罪經本院以八十
    六年度聲字第一五四九號裁定，合併定應執行刑有期徒刑六
    年二月確定，其於九十年三月七日因假釋交付保護管束出監
    ，嗣經撤銷假釋入監執行殘刑，甫於九十四年七月三十日執
    行完畢，此有臺灣高等法院被告前案紀錄表乙份在卷可考，
    其於五年以內再犯本件有期徒刑以上之罪，為累犯，應依刑
    法第四十七條之規定，加重其刑。爰審酌被告有多項前科，
    素行非佳，且其因施用毒品犯行，迭經觀察、勒戒及強制戒
    治之治療程序，竟仍不思悔改，徹底袪除施用毒品之惡習，
    可知其顯深陷毒癮難以自拔，其意志力甚為薄弱，未能善體
    國家設置觀察、勒戒、強制戒治機構，協助毒品施用者戒除
    毒癮之美意，惟念及其施用毒品之犯行，在本質上乃屬戕害
    自身身心健康之行為，其尚未有嚴重破壞社會秩序或侵害他
    人權益之情形，又於本院審理中坦承犯行，犯罪後之態度尚
    可等一切情狀，量處如主文所示之刑，以資懲儆。
四、另扣案之毒品海洛因共二包（合計淨重○．一○公克）為毒
    品危害防制條例第二條第二項第一款之第一級毒品，應依毒
    品危害防制條例第十八條第一項前段之規定，宣告沒收銷燬
    之。而包裝前開海洛因使用之空包裝袋共二個（重○．六三
    公克），係用於包裹毒品，防止毒品漏逸、潮濕，以便於攜
    帶、持有、施用毒品，為被告所有供其施用毒品所用之物，
    並非毒品危害防制條例第二條所稱之第一級毒品，雖因係包
    裝上開第一級毒品海洛因而與之密切接觸，然既經鑑定機關
    就之與毒品分別鑑析其重量，此有前開鑑定通知書附卷可憑
    ，即足證該空包裝袋與毒品間，並無不可析離之關係，不能
    視為毒品之一部分，自應依刑法第三十八條第一項第二款之
    規定宣告沒收。
據上論斷，依刑事訴訟法第二百七十三條之一第一項、第二百九
十九條第一項前段，毒品危害防制條例第十條第一項、第十八條
第一項前段，刑法第十一條前段、第四十七條、第三十八條第一
項第二款，判決如主文。
本案經檢察官甲○○到庭執行職務。
中    華    民    國    95    年    1     月    27    日
                      刑事第六庭    法  官  徐千惠
以上正本證明與原本無異。
如不服本判決，應於判決送達後10日內，向本院提出上訴狀（應
附繕本）。
                                    書記官  鄭秀美
中    華    民    國    95    年    1     月    27    日
附錄本案論罪科刑法條：
毒品危害防制條例第10條
施用第一級毒品者，處6月以上5年以下有期徒刑。


司法院資訊處製作；財團法人民間司法改革基金會備份。
